【裁判字號】    92,易,744
【裁判日期】    921111
【裁判案由】    妨害自由等
【裁判全文】
臺灣板橋地方法院刑事判決                          九十二年度易字第七四四號
    公  訴  人  臺灣板橋地方法院檢察署檢察官
    被      告  甲○○
    選任辯護人  蔡鎮隆
                李明諭
                陳逸華
    被      告  乙○○
右列被告等因重利等案件，經檢察官提起公訴（九十一年度偵字第二七二五號），本
院判決如左：
    主  文
甲○○、乙○○共同乘他人急迫，貸以金錢，而取得與原本顯不相當之重利，甲○○
處有期徒刑肆月，乙○○處有期徒刑參月，如易科罰金，均以參佰元折算壹日。均緩
刑貳年。
甲○○、乙○○被訴強制罪部分均無罪。
    事  實
一、甲○○與乙○○原係舊識；渠二人為圖獲取暴利，不思正途，竟共同基於乘人急
    迫貸以金錢，而收取與原本顯不相當重利之犯意聯絡，於民國（下同）九十年十
    二中旬間某日，先推由甲○○以自稱「趙先生」之名義，撥打電話號碼簿「消費
    指南」類別內所列各公司行號之電話進行查訪，得知丙○○（當時係自稱為湯明
    山）所實際經營之忠誠實業有限公司（址設臺北縣新店市○○街四十一號，登記
    負責人為林德明；下稱忠誠公司），因甫標得臺糖公司運輸案，亟須高額資金週
    轉，惟因忠誠公司內部資金調度不及，丙○○乃急欲對外舉債以借得現金因應；
    甲○○、乙○○二人認有機可乘，即推由甲○○以「趙先生」之名義，告以丙○○可提供借款新臺幣（下同）一百八十五萬元，利息之計算方式則為每十日利息
    五萬元；丙○○因需款孔急，乃予應允。嗣甲○○即於同年十二月下旬起，分次
    前往忠誠公司位於臺北縣板橋市○○路○段三十三號五樓之五辦公處所，交付丙○○總金額為一百八十五萬元之現金，並與之約定還款期限為十日後之九十一年
    一月九日（屆時須還款一百九十萬元），丙○○則簽發忠誠公司為發票人、票號
    不詳、總金額為一百九十萬元之支票數紙交付予甲○○，以為借款之擔保。迨於
    九十一年一月九日，甲○○前往上址忠誠公司位於臺北縣板橋市○○路○段三十
    三號五樓之五辦公處所催討欠款，惟丙○○因無法如數償付，乃央求甲○○予以
    延期，並提供發票人為鍾陳實業有限公司（址設臺北縣新店市○○街十三之一號
    一樓；登記負責人為湯明山；下稱鍾陳公司）、票號為ＧＮ0000000號、
    票面金額為二百七十萬元之支票，及發票人為湯明山，票號為ＣＤ000000
    0號、票面金額為六十五萬元之支票各一紙，以換回原交付予甲○○之前述總金
    額為一百九十萬元之支票數紙；此外，丙○○復另行提出座落臺北縣新店市○○
    路○○段第○五二一地號、門牌號碼為臺北縣新店市○○路五五○巷二號五樓之
    建物及土地所有權狀（登記名義人均為吳淑芳）各一份、車牌號碼分別為七Ａ─
    七八九一號（登記名義人為鍾陳公司）、八Ｃ─三五六七號（登記名義人為欣格
    租賃股份有限公司）、ＤＰ─二三八六號（登記名義人為忠誠公司）之汽車行車
    執照各一紙，及上開車牌號碼七Ａ─七八九一號、八Ｃ─三五六七號之汽車鑰匙
    各一支等物交付予甲○○，以資為還款之擔保；甲○○見丙○○所提出之擔保物
    價值充足，乃同意將還款期限延至九十一年一月十八日，並旋電約乙○○前來，
    分別駕駛上開二輛汽車離去。嗣丙○○於九十一年一月十一日，先償還六十五萬
    元款項後，已無力負擔其餘款項及利息，乃於同年一月十七日報警處理，並以行
    動電話與甲○○聯絡，表示欲償還餘款，而相約於翌日（即十八日之還款期日）
    中午十二時三十分，在上址忠誠公司辦公處所大樓一樓之「可頌坊麵包店」見面
    ；甲○○、乙○○二人遂於約定時間，帶同上開權狀及汽車行照等證件，分別駕
    駛前述二輛汽車前往約定地點，欲向丙○○收取借款時，旋為埋伏在側之警員所
    查獲，而偵得上情。
二、案經丙○○訴由臺北縣政府警察局海山分局報請臺灣板橋地方法院檢察署檢察官
    偵查起訴。
    理  由
壹、有罪部分（被告甲○○、乙○○二人重利部分）：
一、訊之被告甲○○坦承其所為如事實欄所載之重利犯行；被告乙○○固坦承有於九
    十一年一月九日前往忠誠公司位於臺北縣板橋市○○路○段三十三號五樓之五辦
    公處所附近之廣場，與被告甲○○分別將上開車牌號碼七Ａ─七八九一號、八Ｃ
    ─三五六七號之汽車駛回被告甲○○所指定之停車場所，再於查獲當日與被告甲○○分別駕駛上開車輛前往查獲地點等事實，惟矢口否認有何重利犯行，辯稱：
    是被告甲○○打電話找伊幫忙開車，伊才從桃園北上開車，伊以為只是單純幫朋
    友開車，不知道車是如何來的，亦不知被告甲○○有放高利貸之行為云云。經查
    ：
  (一)被告甲○○右揭重利犯行之事實，業據其於本院審理時坦白承認，核與告訴人丙○○於偵查中所指訴之情節大致相符；復有電話號碼簿「消費指南」類內頁影本
    二紙（見偵查卷第九十九至第一○○頁）、忠誠公司之公司執照及營利事業登記
    證影本各一紙（見偵查卷第一○一至第一○二頁）、鍾陳公司之公司執照及營利
    事業登記證影本各一紙（見偵查卷第一○三至第一○四頁）、前述票號為ＧＮ0
    000000號（票面金額為二百七十萬元）及票號為ＣＤ0000000號（
    票面金額為六十五萬元）之支票影本各一紙（見偵查卷第一一四至第一一五頁）
    、前述座落臺北縣新店市○○路復興段第○五二一地號、門牌號碼為臺北縣新店
    市○○路五五○巷二號五樓之建物及土地所有權狀影本各一份（見偵查卷第十七
    至第十八頁）、車牌號碼為七Ａ─七八九一號、八Ｃ─三五六七號、ＤＰ─二三
    八六號之汽車行車執照影本各一紙（見偵查卷第十九頁）、告訴人所出據之贓物
    認領保管單一紙（見偵查卷第十六頁）等在卷可稽，足認被告甲○○前開自白，
    核與事實相符。至告訴人於偵查中雖指稱：伊係於九十年十二月上旬間翻閱報紙
    分類廣告欄，看到被告甲○○所刊登之「支票週轉」廣告，始撥打電話向被告甲○○洽談貸款之事，而於九十一年一月九日向被告甲○○借得現金一百八十萬五
    千元等情；然查告訴人並未提出任何報紙廣告以佐其說，遍觀全卷亦無任何證據
    資料足認被告甲○○有刊登借貸廣告之行為；又告訴人既係需款孔急，衡情實無
    於九十年十二月上旬間已與被告甲○○聯繫，竟遲至相隔近一個月後之翌年一月
    九日，始取得借款之理；且告訴人所指借得一百八十萬「五千」元，亦與民間高
    額借貸之習慣上均以「萬元」為單位之常情不符；是告訴人此部分之指訴與被告
    甲○○之前開自白相較，應以後者較為可採，然此等細節上之差異性，亦無礙於
    本件被告甲○○重利犯行之成立，附此敘明。
  (二)被告乙○○固辯稱：是被告甲○○打電話找伊幫忙開車，伊才從桃園北上開車，
    伊以為只是單純幫忙朋友開車，不知道車是如何來的，亦不知被告甲○○有放高
    利貸之行為云云；而被告甲○○亦附和其說詞，陳稱：放高利貸都是伊一人所為
    ，被告乙○○並不知情云云。惟查，被告乙○○既自承為被告甲○○開兩趟車，
    且亦明知當時所開之車輛均非被告甲○○所有（見本院九十二年五月一日訊問筆
    錄第十頁），衡諸被告乙○○為一經驗與智識程度均已成熟之成年人，對於是非
    利害自有其獨立判斷之能力；倘被告甲○○確係突然無端電請其幫忙駕駛非自身
    所有之車輛，則被告乙○○對於此等異常之舉，焉有不加聞問查明，即自甘一再
    為被告甲○○駕車之理（倘車上所載運者為毒品或槍械等違禁物，豈非自招刑責
    而百口莫辯？）？且其又焉有可能在不明究理之情形下，即自願由桃園二度「專
    程」遠道而北上，目的卻僅在為被告甲○○開一趟車？參以被告乙○○於警詢中
    及檢察官訊問時，原均係一再辯稱：伊只有查獲當次開車去過查獲地點附近，其
    餘均未曾去過該處云云（見偵查卷第十二頁反面之偵訊筆錄、第八十六頁反面、
    第九十一頁反面之訊問筆錄），嗣於本院訊問時，經本院質諸被告甲○○何以能
    一次將告訴人所提供擔保之前述二輛汽車駛離，被告甲○○供稱係以電話聯絡被
    告乙○○前來開車等語（見本院上開訊問筆錄第四頁），其後被告乙○○始自承
    有去過該處二次等情（見本院上開訊問筆錄第八頁），亦足見被告乙○○前後辯
    詞矛盾不一，顯有避重就輕之情，難以採信。再者，被告甲○○雖附和被告乙○○之說詞，陳稱：放高利貸是伊一人所為，被告乙○○並不知情云云；惟查，經
    本院以隔離訊問之方式，分別就被告乙○○前後二次「北上」為被告甲○○開車
    之情節，訊問被告二人，發現渠二人對於被告乙○○於九十一年一月九日「第一
    次北上」時，其人原係在何處？何時抵達臺北？如何自車站前往前述忠誠公司辦
    公處所大樓附近之廣場？當天晚上有無留宿於被告甲○○安排之住處？回程車票
    由何人購買？被告乙○○回程係返回何處？有無先行約定於同月十八日再行北上
    開車？同年月十八日上午「第二次北上」時，被告乙○○如何自車站前往前次停
    放車輛之地點等情節，所述內容大相逕庭，幾無一相符之處（詳見本院上開訊問
    筆錄第七頁及第八至第九頁），顯見被告乙○○辯稱係臨時接獲被告甲○○之電
    話，始北上幫忙開車云云，純屬虛構之詞，而被告甲○○前揭有利被告乙○○之
    陳述，亦無非曲意迴護之詞，均洵無足採甚明。參合上情以觀，足認被告乙○○
    對於本件被告甲○○之上開重利犯行，顯係事前即已知悉並參與其事，始會有兩
    次駕車之移置擔保物行為；其與被告甲○○間就本件重利犯行，互有主觀上之犯
    意聯絡及客觀上之行為分擔，自無疑義。
  (三)又本件告訴人係因其所實際經營之忠誠公司甫標得臺糖公司運輸案，急需現金週
    轉，始向被告等人告貸等情，已據告訴人指訴綦詳（見偵查卷第四頁反面之偵訊
    筆錄），足見告訴人於借款當時，確已陷於急迫需款之窘境；而本件被告等人與
    告訴人所約定之借款利息，經核算其利率為月息八‧一分（即本金為一百八十五
    萬元，每月利息為十五萬元計算），換算全年利率係百分之九十七‧二，遠逾民
    法所規定最高利率百分之二十之限制近五倍之譜；對於此等苛酷之條件，告訴人
    猶予接受，並於借款期間內償還六十五萬元，益足徵告訴人確因急迫需用現金，
    始高利向被告等人借貸現款無訛。
  (四)綜上所述，本件事證明確，被告二人之犯行均堪以認定。
二、核被告二人所為，均係犯刑法第三百四十四條之乘他人急迫貸以金錢，而取得與
    原本顯不相當之重利罪。被告甲○○、乙○○就上開犯行間，互有犯意之聯絡及
    行為之分擔，均為共同正犯；公訴意旨雖認被告二人上開犯行另與自稱「余先生
    」、「丁先生」等成年男子間有犯意之聯絡及行為之分擔，惟查被告二人均堅詞
    否認識得外號「余先生」或「丁先生」之人，且公訴人此部分公訴意旨所憑之告
    訴人相關指訴，亦非無瑕疵可指（詳後述），此外復查無其他積極證據資料足認
    確有何「余先生」、「丁先生」之人涉入本案（告訴人雖於偵查中提出載有九十
    一年一月十一日還款六十五萬元、經收受者簽寫「余」字樣於其上之現金傳票影
    本一紙【見偵查卷第二十三頁】，然查本件告訴人於九十一年一月十一日償還被
    告等人之借款六十五萬元，係由被告甲○○以「趙先生」之名義親往收取，並未
    出具任何字據，而上開簽有「余」字樣之現金傳票亦非被告甲○○所簽立等情，
    已據被告甲○○供承明確；是以上開現金傳票，即無從逕認與本案有何直接之關
    聯性可言），此部分之公訴意旨，容有誤會，併予敘明。爰分別審酌被告二人之
    犯罪目的、手段、知識程度、對告訴人所造成之損害尚屬輕微、渠二人並未因本
    件犯行而獲有實際上之利益（所收取之款項尚不足所貸與之數額），被告甲○○
    於本件犯罪之分工上，居於核心及主要之地位，被告乙○○則僅居於較次要之地
    位，以及被告甲○○犯後坦承犯行，被告乙○○則飾詞卸責之犯後態度等一切情
    狀，分別量處如主文第一項所示之刑，並均諭知易科罰金之折算標準。末查被告
    甲○○、乙○○二人前均未曾受有期徒刑以上刑之宣告，有渠二人臺灣高等法院
    被告全國前案紀錄表各一份附卷可參，渠等因圖不勞而獲，一時利令智昏，率爾
    為本件之犯行，致罹刑典，其結果亦屬得不償失，本院認渠二人經此教訓後，應
    已知警惕，信無再犯之虞，因認對被告二人所宣告之刑，以暫不執行為適當，爰
    均併予宣告緩刑二年，以啟自新。
貳、無罪部分（被告甲○○、乙○○涉犯強制罪嫌部分）：
一、公訴意旨另以：被告甲○○、乙○○與某真實年籍姓名不詳、自稱「丁先生」之
    成年男子，另基於以強暴之方式妨害他人行使權利之犯意聯絡，先由被告甲○○
    、乙○○（自稱「張先生」）二人於九十一年一月十七日中午，一同前往前址忠
    誠公司之辦公處所，要求告訴人當日即歸還所餘之借款全額，並稱若告訴人能提
    出等值之擔保品供渠等過目，則可依原約定期限還款；迨至當日下午四時許，被
    告甲○○偕同「丁先生」再度前往忠誠公司前址辦公處所，由「丁先生」毆打告
    訴人，被告甲○○則強行取走告訴人所有之前述票號為ＧＮ0000000號、
    票面金額為二百七十萬元之支票一紙、座落臺北縣新店市○○路復興段第○五二
    一地號、門牌號碼為臺北縣新店市○○路五五○巷二號五樓之建物及土地所有權
    狀各一份、車牌號碼為七Ａ─七八九一號、八Ｃ─三五六七號、ＤＰ─二三八六
    號之汽車行車執照各一紙、都彭打火機一只、空白汽車讓渡書一本等物，並將前
    開車牌號碼七Ａ─七八九一號、八Ｃ─三五六七號之汽車鑰匙取走後，將停放於
    樓下之前開二輛汽車駛去，以此強暴之方式妨害告訴人對於上述各該物品行使權
    利；因認被告甲○○、乙○○另涉犯刑法第三百零四條第一項之強制罪嫌。
二、按犯罪事實應依證據認定之，無證據不得認定其犯罪事實；又不能證明被告犯罪
    者，應諭知無罪之判決，刑事訴訟法第一百五十四條第二項、第三百零一條第一
    項分別定有明文。次按認定不利於被告之事實，須依積極證據，苟積極證據不足
    為不利於被告事實之認定時，即應為有利於被告之認定，更不必有何有利之證據
    ；又認定犯罪事實所憑之證據，雖不以直接證據為限，然必須該證據對於待證事
    實確能供證明之資料，始堪採取；再犯罪事實之認定，應憑真實之證據，倘證據
    是否真實尚欠明顯，自難以擬制推測之方法，為其判斷之基礎；而告訴人之告訴
    ，係以使被告受刑事訴追為目的，是其陳述是否與事實相符，仍應調查其他證據
    以資審認，最高法院三十年上字第八一六號、二十二年上字第三六三二號、五十
    三年臺上字第六五六號、五十二年臺上字第一三○○號分別著有判例可資參照。
三、訊之被告甲○○、乙○○二人均堅詞否認有何強制犯行，被告甲○○辯稱：上開
    面額為二百七十萬元之支票一紙，係告訴人於九十一年一月九日原償還期限屆至
    時，因無法清償借款而要求延期，故而主動交付該支票以換回前所簽發之支票，
    而其餘建物及土地所有權狀各一份、汽車行照三紙、汽車二輛（含其鑰匙）等物
    ，均係告訴人於當日為擔保其欠款所自行交付者，並非伊強行取走，且伊亦從未
    取得都彭打火機或汽車讓渡書等語；被告乙○○則辯稱：伊只有去開車，從未曾
    上樓找過告訴人，亦未見過告訴人等語。經查，公訴人認被告二人涉犯此部分之
    強制罪嫌，無非係以：(一)告訴人於偵查中之指訴，(二)告訴人僅向被告等人借款一
    百八十餘萬元，數額非鉅，衡情實無須將遠超過借款金額之不動產權狀及汽車二
    輛交予被告等人，(三)衡諸告訴人僅指稱遭「丁先生」毆打，並未一律指稱遭被告
    甲○○、乙○○二人前往討債及毆打、恐嚇，足認告訴人並非有意設局並誣指被
    告二人，(四)被告二人於為警查獲時，亦同時起獲上開建物及土地所有權狀各一份
    、汽車行照三紙、汽車二輛（含其鑰匙）等物，為其主要論據。惟查：
  (一)告訴人於偵查中固指稱於右揭時地，遭被告等人強行取走上開支票、建物及土地
    所有權狀、汽車行車執照、汽車二輛、打火機、空白汽車讓渡書等物，然並未能
    提出任何證據以佐其說，且告訴人復自承並無其他證人在場見聞上情（見偵查卷
    第六十六頁、第一一九頁之訊問筆錄），已難逕認其上開指訴之內容為真實；況
    依其所指訴之情節，該名「丁先生」係以毆打之方式對於告訴人施以強暴之行為
    ，而告訴人既知悉應立即報警處理，又焉有不知應即時前往醫院進行驗傷，以保
    全其遭侵害之證據之理？然告訴人竟能未提出任何驗傷診斷證明書，復未於第一
    時間製作警詢筆錄時具體敘明其受有何等傷勢，甚者對於是否受有傷害亦隻字未
    提，顯與常情相違。再者，告訴人指稱遭被告等人強行取走上開物品之時間，係
    於當日下午四時許，而地點則係在其公司辦公處所之辦公室內；依照一般私人企
    業員工之上下班時間推算，斯時仍屬上班時間，公司內之員工率均尚未離去，告
    訴人亦自承辦公室外確有其他員工等情（見偵查卷第六十五頁反面、第一一九頁
    之訊問筆錄），是以告訴人當時之處境而言，欲取得員工之協助，實屬輕而易舉
    之事（無論係以警鈴、呼救等方式，均可在極短之時間內獲得多數員工之奧援）
    ，相較於外來之被告等僅寥寥二、三人，告訴人毋寧係居於較優勢之地位；是在
    此等環境下，實難想像告訴人竟會任令被告等人予取予求，而未有任何反制作為
    ；抑且，倘被告等人確係強行取走上開車牌號碼七Ａ─七八九一號、八Ｃ─三五
    六七號之汽車鑰匙，自行將二輛汽車駛離，則被告等人自離開辦公室、下樓、尋
    找上開汽車（姑不論被告等人如何能於短時間內辨別各該汽車鑰匙所對應之汽車
    ）以至發動汽車欲行離去，其過程絕非短時間內即得以完成，告訴人於此段時間
    內，何以竟未求助於其他員工協助攔阻被告等人離去，卻坐令被告等人駕車揚長
    而去，實屬匪夷所思之事！尤其，倘被告等人確係於當日下午四時許，以毆打告
    訴人之暴行方式強行取走上開物品及汽車，則被告等人強取豪奪、蠻橫無理之情
    ，已可見一班，渠等又焉會旋於翌日中午時分（距取得擔保品之時間未逾一日）
    ，於尚未取得欠款、甚至未能確定告訴人是否確有款可還之情形下，即聽從告訴
    人所言，而將擔保品悉數（最無價值之打火機、空白汽車讓渡書等除外）攜（駛
    ）至約定地點，欲交還告訴人？又何以獨漏告訴人所指稱之打火機、汽車讓渡書
    等物？依上所述，本件告訴人之指訴顯與常情相違，復無其他證據足佐，自難僅
    憑其片面而有瑕疵之指訴，遽為不利於被告甲○○、乙○○二人之事實認定，其
    理至明。
  (二)又公訴人以告訴人僅向被告等人借款一百八十餘萬元，數額非鉅，衡情實無須將
    遠超過借款金額之不動產權狀及汽車二輛交予被告等人，堪認該等物品確係被告
    等人強行取走等情；惟查，觀諸上開建物及土地所有權狀、汽車行照等文件所載
    ，該筆建物及土地之登記所有權人均為吳淑芳，而上開汽車二輛之登記名義人則
    分別為鍾陳公司及欣格租賃股份有限公司，已詳前述；是上開「擔保物」均難認
    屬告訴人所有之物，告訴人對之並無處分權，縱告訴人將上開權狀、汽車及行照
    等交付予被告等人，被告等人除占有該等物品外，亦無從據此而獲得任何具有「
    擔保」實質機能之法律上權利，已難認上開「擔保物」之價值有遠逾借款金額之
情形。再者，衡諸一般民間借款交易之常習，債務人提出超過其借款金額價值之
    擔保物、或簽發票面金額超過借款金額之票據交付債權人，以資取信，並示其屆
    時必將償還款項之決心者，本屬屢見不鮮，亦毋寧為有擔保借貸之常態；而債務
    人提出之擔保品數量、價值等，亦屬雙方當事人自由決定之範疇，自不得單以擔
    保品之價值有超越債務額度之情形，即逕認債權人於取得該擔保品之際，有何違
    反債務人意願之不法行為。從而，公訴人此部分所指，未及深究本案「擔保品」
    並非告訴人所有，其「擔保」機能與其形式上價值並不相當之事實，復有速斷之
    嫌，自難遽採為不利被告二人事實認定之基礎。
  (三)公訴人另以告訴人僅指稱遭「丁先生」毆打，並未一律指稱遭被告甲○○、乙○○二人前往討債及毆打、恐嚇，足認告訴人並非有意設局並誣指被告二人等情；
    惟查，本件告訴人指訴被告等人強取擔保物之情節，有諸多顯違常情之處，其瑕
    疵顯而易見，難以採信，均已詳如前述，自不得更以擬制或臆度之方式，僅以其
    指訴尚非「全然」不利於被告二人，即逕予逆向推論其所為其他不利於被告二人
    之指訴，俱屬真實；是公訴人此部分所指，亦嫌無據，難以遽採。
  (四)末者，被告二人於為警查獲時，固同時起獲上開建物及土地所有權狀各一份、汽
    車行照三紙、汽車二輛（含其鑰匙）等物，然此僅能證明被告二人持有上開物品
    之事實，至於上開物品係被告等人自告訴人處強行取走，抑或係告訴人所自行交
    付者，則非可逕為論斷；況上開起獲之物品中，並無告訴人所指同遭強行取走之
    打火機一只、空白汽車讓渡書一本等物，難認與告訴人之指訴情節相符，自無從
    作為告訴人前述有瑕疵指訴之補強證據，甚屬灼然。
  (五)綜上所述，本件公訴人認被告二人涉犯強制罪嫌所憑之積極證據，均不足證明被
    告二人有其所指訴之犯行，且本院復查無其他積極證據足認被告二人有何涉犯強
    制罪之犯行，揆諸前揭條文及判例意旨，不能證明被告二人犯罪，即應為無罪之
    諭知，以昭審慎。
據上論斷，應依刑事訴訟法第二百九十九條第一項前段、第三百零一條第一項，刑法
第二十八條、第三百四十四條、第四十一條第一項前段、第七十四條第一款，罰金罰
鍰提高標準條例第一條前段，第二條，判決如主文。
本案經檢察官朱帥俊提起公訴，檢察官陳玉珍到庭執行職務
中      華      民      國      九十二      年    十一    月    十一    日
                                        臺灣板橋地方法院刑事第一庭
                                            審判長法  官  梁宏哲
                                                  法  官  高玉舜
                                                  法  官  劉景宜
右正本證明與原本無異。
如不服本判決，應於判決送達後十日內，向本院提出上訴狀。
                                                  書記官  劉育君
中      華      民      國      九十二      年    十一    月    二十一  日
附錄本案論罪科刑法條全文
刑法第三百四十四條
乘他人急迫、輕率或無經驗，貸以金錢或其他物品，而取得與原本顯不相當之重利者
，處一年以下有期徒刑、拘役或科或併科一千元以下罰金。


司法院資訊處製作；財團法人民間司法改革基金會備份。
